臺灣桃園地方法院刑事判決　　　　　　　　　　　　九十一年度易字第一四二五號
　　公　訴　人　臺灣桃園地方法院檢察署檢察官
　　被　　　告　丙○○
右列被告因妨害自由案件，經檢察官提起公訴（九十一年度偵緝字第三七九號），本
院判決如左：
    主  文
丙○○以加害生命、身體之事，恐嚇他人致生危害於安全，處拘役伍拾日，如易科罰
金，以參佰元折算壹日。未扣案之摩托羅拉牌行動電話乙支沒收之。
    事  實
一、丙○○係丁○○男友之兄，因認丁○○騙走其父賣房子之金錢，竟基於恐嚇之犯
    意，於民國九十年八月四日凌晨零時許，在其父李朝龍位於桃園縣中壢市興華二
    村一二五號住處，撥打其所有搭配門號0000000000號之摩托羅拉牌行
    動電話至丁○○行動電話0000000000號（斯時丁○○係在自桃園縣觀
    音鄉往中壢市返家途中），丁○○接聽後，丙○○竟以加害生命、身體之事向丁○○恐嚇稱：「我已經發布道上兄弟，我今天不弄你，我不姓李」等語，使丁○○心生畏懼，致生危害其安全。
二、案經桃園縣警察局楊梅分局報請臺灣桃園地方法院檢察署檢察官偵查起訴。
    理  由
一、訊據被告丙○○固坦承有在電話中對被害人丁○○說前揭話語之事，惟矢口否認
    有恐嚇之犯行，辯稱：該些話並非在九十年八月四日當天電話中所說，而是在其
    後約一星期後，丁○○打電話予伊時，伊因被激才會如此說云云。惟查：
（一）右揭犯罪事實，業據被害人丁○○迭於警訊、偵訊、及本院訊問時指述綦詳，
      且有該通恐嚇電話之錄音帶乙捲在卷可稽，經本院當庭勘驗該錄音帶，對話內
      容如下：
      男：喂！
      女：我什麼時候坑掉、花掉？
      男：我跟你講，我已經發布道上兄弟，我今天不弄你，我不姓李，我就是把話
          說到這裡為止（掛電話聲）。
      徵之上情，堪認被告確有於電話中對被害人丁○○說前開恐嚇之言詞無訛。
（二）被告雖辯稱前開恐嚇話語，係在九十年八月四日一星期後，被害人自己打電話
      給伊時，伊才說云云。惟查，證人乙○○（即被告之兄）證稱：九十年八月四
      日，被害人之男友（為證人之弟）住伊家，被害人先打電話給她男友，說被恐
      嚇之事，之後就到伊住處，約於凌晨一點到二點左右，被害人有拿她手機當場
      放音給伊聽，被害人的手機有錄音功能等語（見本院九十一年九月二十五日訊
      問筆錄）；參以，證人即九十年八月四日當天受理本案之警員戊○○亦證稱：
      被害人九十年八月四日當天即有提出小捲錄音帶，並有放手機之恐嚇話語的錄
      音給渠等聽等語（見本院同上訊問筆錄），足證被告所辯其前開恐嚇言詞，並
      非在九十年八月四日當天所說云云，顯非可採。被告雖辯稱被害人於本院九十
      一年九月三日訊問時，有在當庭說伊與承辦警員認識云云。惟經訊之被害人丁○○及證人戊○○均一致供稱：此案前根本互不認識等語，而本院勘驗九十一
      年九月三日之訊問錄音帶，該日告訴人根本未提及認識警員之事，僅有被告稱
      警察是告訴人的朋友云云（見本院九十一年十月十六日審判筆錄），被告前揭
      所辯，顯屬無稽。
（三）被告雖辯稱，前開恐嚇電話係於九十年八月四日之後，由「告訴人打電話予伊
      」時伊所說云云（見本院九十一年九月三日訊問筆錄），惟依前述本院勘驗恐
      嚇錄音帶之對話內容觀之，被告於說畢「我跟你講，我已經發布道上兄弟，我
      今天不弄你，我不姓李，我就是把話說到這裡為止」等語後，立即有掛電話聲
      ，則該恐嚇電話應係被告撥打予被害人之情，應堪認定。被告雖爭執伊在九十
      年八月四日打給告訴人是用手機打的，手機掛電話，應是按鍵聲，而非家用電
      話之掛電話聲，惟經本院勘驗該恐嚇電話之掛電話聲，為「嗶」或「嘟」之聲
      （見本院九十一年十月十六日審判筆錄），再斟之被告於本院九十一年九月三
      日訊問時辯稱：被害人自己打電話給伊時，差不多在傍晚，她打到伊的「手機
      」等語，依上情，無論被告主張是在何時之電話中為前述恐嚇言詞，其既均係
      以手機與被害人通話，則其前開爭執顯無意義。
（四）被告雖提出其前妻甲○○、其父李朝龍為證，欲證明其於九十年八月四日與被
      害人對話之電話中並未說前開恐嚇話語云云。惟經本院對證人甲○○及被告隔
      離訊問，證人甲○○證稱：被告於九十年八月四日打電話予被害人，談了約二
      、三十分鐘云云（見本院九十一年九月二十五日訊問筆錄）；而被告卻係供稱
      ：伊於九十年八月四日當天打電話給被害人，談話時間在三分鐘以上，不超過
      十分鐘云云，稽此，已足見其二人所述顯然矛盾，則證人甲○○之證詞，顯僅
      係迴護被告之詞。另本院傳訊證人李朝龍其證稱：被告於九十年八月四日到伊
      住處，有打手機，但不知打給誰，伊亦不清楚被告之對話內容，伊耳朵不行了
      等語，是證人李朝龍之證詞亦不足為被告有利之證明。
（五）被告雖辯稱伊是因告訴人以話相激，才會說前開恐嚇話語云云，惟告訴人否認
      該情，且退一步言之，縱如其所述，被害人在電話中與之發生爭執，其亦不得
      以前開加害於被害人生命身體之事的言詞恐嚇被害人；況被害人為女子，前開
      恐嚇言詞，客觀言之已足令被害人心理產生相當之畏懼。綜上，本件事證明確
      ，被告前開所辯，顯不可採，其犯行堪以認定。
二、核被告丙○○所為，係犯刑法第三百零五條之恐嚇危害安全罪。爰審酌被告犯罪
    之動機係因其父財產之事而與被害人發生爭執、其犯罪之手段、所述恐嚇話語之
    內容、該恐嚇言詞對被害人所生之影響及所致生之恐懼感、其犯後態度等一切情
    狀，量處如主文所示之刑，並諭知易科罰金之折算標準。末查，被告撥打前開恐
    嚇電話搭配門號0000000000號而使用之摩托羅拉牌行動電話機乙支，
    為其所有乙節，業據其供承在卷（見本院九十一年十月十六日訊問筆錄），該行
    動電話機子雖未扣案，然既為被告供犯本罪所用之物，自應依刑法第三十八條第
    一項第二款之規定，宣告沒收之。
據上論斷，應依刑事訴訟法第二百九十九條第一項前段，刑法第三百零五條、第四十
一條第一項前段、第三十八條第一項第二款，罰金罰鍰提高標準條例第一條前段、第
二條，判決如主文。
本案經檢察官郭靜文到庭執行職務。
中        華        民        國    九十一    年    十    月    三十一  日
                                臺灣桃園地方法院刑事第六庭
                                      法  官   林曉芳
右正本證明與原本無異。
如不服本判決，應於判決送達後十日內向本院提出上訴狀( 應附繕本 )，上訴於
臺灣高等法院。
                                      書記官   巫孟蓉
中        華        民        國    九十一    年   十一   月    十一    日
附論罪科刑依據之法條
中華民國刑法第三百零五條
 (恐嚇危害安全罪)
以加害生命、身體、自由、名譽、財產之事，恐嚇他人致生危害於安全者
，處二年以下有期徒刑、拘役或三百元以下罰金。
